【裁判字號】    97,交聲,3234
【裁判日期】    971128
【裁判案由】    聲明異議
【裁判全文】
臺灣臺中地方法院交通事件裁定        97年度交聲字第3234號
原處分機關  交通部公路總局臺中區監理所
異  議  人
即受處分人  甲○○
上列受處分人因違反道路交通管理處罰條例案件，對於交通部公
路總局臺中區監理所於民國九十七年十一月十一日所為之裁決（
中監違字第裁六０—ＨＤ0000000號裁決書），聲明異議
，本院裁定如下：
    主  文
異議駁回。
    理  由
一、原處分機關略以：異議人即受處分人（下稱受處分人）甲○
    ○駕駛其所有之車牌號碼ＱＸ－四三三一號自小客車，於民
    國九十七年十月九日十時四十五分許，在大里市○○路十股
    巷口（往烏日）處，因『限速六十公里，經測時速七十三公
    里，超速十三公里，未滿二十公里（經雷達、雷射測速儀器
    採證）』之違規，經臺中縣警察局交通警察隊依違反道路交
    通管理處罰條例第四十條第一項規定逕行舉發。受處分人於
    期限內到案申訴，本所遂於九十七年十一月十一日以中監違
    字第裁六０—ＨＤ0000000號裁決書裁處罰鍰新臺幣
    （下同）一千六百元整並依同條例第六十三條第一項第一款
    規定記違規點數一點，逾期依裁決書處罰主文裁處，於法並
    無不合等語。
二、聲明異議意旨略以：１、本人於九十七年十月二十四日上午
    重回大里市○○路由中投公路下往烏日五光派出所，一路錄
    影存證，途經違規地點「大里市○○路十股巷口（往烏日）
    」全程均無任何公路主管機關所設立之限速標誌，更無超速
    照相警告標誌，因此向舉發單位提供舉證之錄影帶聲明異議
    ，並請舉發單位提供該測速儀器是否通過檢驗標準；２、依
    法警察不能私設速限，請法官查明；３、若警察明顯違規違
    法，請嚴處；４、請重新裁決本人及該段時間內被違法偷拍
    之所有罰單，爰聲明異議云云。
三、按汽車駕駛人，行車速度，超過規定之最高時速，或低於規
    定之最低時速，處新臺幣一千二百元以上二千四百元以下罰
    鍰，道路交通管理處罰條例第四十條定有明文。又汽車駕駛
    人有四十條之情形者，除依原條款處罰鍰外，並予記違規點
    數一點，道路交通管理處罰條例第六十三條第一項第一款亦
    定有明文。次按對於汽車駕駛人有行車速度超過規定之最高
    速限或低於規定之最低速限違規行為予以逕行舉發，採用固
    定或非固定式科學儀器取得證據資料證明者，於一般道路須
    至少於一百公尺前，於高速公路、快速公路須至少於三百公
    尺前，明顯標示之，道路交通管理處罰條例第七條之二第二
    項第九款、第三項定有明文。
四、經查：
  (一)受處分人駕駛其所有之車牌號碼ＱＸ－四三三一號自小客車
    ，於九十七年十月九日十時四十五分許，在大里市○○路十
    股巷口（往烏日）處，因『限速六十公里，經測時速七十三
    公里，超速十三公里，未滿二十公里（經雷達、雷射測速儀
    器採證）』之違規，經臺中縣警察局交通警察隊依違反道路
    交通管理處罰條例第四十條第一項規定逕行舉發等情，有臺
    中縣警察局舉發違反道路交通管理事件通知單、違規採證照
    片及上開裁決書各一份附卷可稽。又本件受處分人違規地點
    所設置之測速照相機為移動式「雷達測速儀」，其拍攝原理
    係車輛通過感應區，針對移動經電腦感應計算而得，且如速
    度未超過設定速度，則儀器不會感應拍照，其準確性並無疑
    義，且該雷達測速儀業經經濟部標準檢驗局於九十七年七月
    二十四日檢定合格（檢定合格單號碼：ＪＯＧＡ00000
    00Ａ、ＪＯＧＡ0000000Ｂ），檢定合格有效期限
    至九十八年七月三十一日止，亦有經濟部標準檢驗局雷達測
    速儀檢定合格證書一紙附卷可憑，足見該雷達測速儀在本件
    舉發時尚在檢定合格期間，且本件警方係依精準之科學儀器
    測速逕行舉發，其正確性應值得信賴，是受處分人確有於上
    開時、地，未遵從速限而駕車超速之違規事實，堪先認定。
  (二)至受處分人雖質疑於上開違規地點附近均無任何公路主管機
    關所設立之限速標誌，更無超速照相警告標誌，而以上開情
    詞置辯，惟受處分人超速違規係經臺中縣警察局交通警察隊
    以機動式測速方式而逕行舉發，其舉發超速違規係依據道路
    主管機關訂定之行車速限取締；而本件違規地點為大里市○
    ○路十股巷口（往烏日），測照時間為九十七年十月七日至
    九十七年十月十三日，違規地點前約二二二‧二Ｍ處於九十
    七年十月七日執行測照前即已完成設置速限「六十」及「前
    有測速照相」告示牌，符合道路交通管理處罰條例第七條之
    二第三項規定等節，有臺中縣警察局九十七年十一月六日中
    縣警交字第０九七００一七一八五號函暨隨函所附之告示牌
    採證相片影本一張（其上標明拍攝日期為97.10.07）附卷可
    佐，足徵該處於取締受處分人違規當時，確已於適當之位置
    豎立有警示告示牌無誤。況相關道路交通安全法規係基於社
    會大眾用路之安全及避免發生事故等目的而訂定，屬社會大
    眾用路之基本依據，汽車駕駛人於駕駛車輛時本即具有遵守
    相關規定以保障自身及他人行之安全之義務，前揭告示牌之
    設置，其作用在於提醒汽車駕駛人注意行車速限，縱未於測
    速地點前一百公尺設立警示告示牌，汽車駕駛人仍應依速限
    行駛，受處分人執此據為聲明異議之理由而認應撤銷原處分
    ，亦顯屬無據，附此敘明。
五、綜上所述，本件受處分人既有於上揭時、地，駕車而有超速
    行駛之違規行為事實，則原處分機關依前揭道路交通管理處
    罰條例第四十條、第六十三條第一項第一款之規定，分別裁
    處受處分人罰鍰一千六百元並記違規點數一點，即核無違誤
    ，是本件聲明異議，為無理由，應予駁回。
據上論斷，應依道路交通管理處罰條例第八十七條第二項，道路
交通案件處理辦法第十九條規定，裁定如主文。
中    華    民    國    97    年    11    月    28    日
                  交通法庭    法  官  林學晴
上正本證明與原本無異。
如不服本裁定應於送達後五日內向本院提出抗告狀。
                              書記官  簡雅文
中    華    民    國    97    年    11    月    28    日


司法院資訊處製作；財團法人民間司法改革基金會備份。
